臺灣高等法院民事裁定
                                     110年度抗字第1089號
抗  告  人  謝聖言
上列抗告人因與相對人吳炳欽等間代位請求分割遺產事件，對於
中華民國110年7月26日臺灣新竹地方法院110年度訴字第614號所
為裁定提起抗告，本院裁定如下：
    主      文
抗告駁回。
抗告費用由抗告人負擔。 
    理      由
一、按提起民事訴訟，應依民事訴訟法第77條之13規定繳納裁判
    費，此為必須具備之程式。又按起訴不合程式或不備其他要
    件而其情形可以補正者，審判長應定期間先命補正，逾期不
    補正者，法院應以裁定駁回之，同法第249條第1項第6款定
    有明文。再按，送達於應受送達人之住居所、事務所或營業
    所行之。但在他處會晤應受送達人時，得於會晤處所行之；
    送達於住居所、事務所或營業所不獲會晤應受送達人者，得
    將文書付與有辨別事理能力之同居人或受僱人，民事訴訟法
    第136條第1項、第137條第1項亦定有明文。
二、本件抗告意旨略以：受疫情三級警戒之影響，為避免外出，
    並得知各法院採取分流上班及人員出入管制等因素，未能於
    原法院裁定繳款日內完成繳納第一審裁判費。嗣於疫情舒緩
    時，旋於民國110年7月27日繳納完成，為此爰請求廢棄原裁
    定。
三、經查，兩造間代位請求分割遺產事件，抗告人起訴未據繳納
    第一審裁判費，經原法院於110年5月24日以110年度補字第4
    98號裁定（下稱系爭補費裁定）命抗告人應於收受該裁定送
    達30日內補繳，系爭補費裁定並於同年6月2日送達抗告人起
    訴狀所陳明之住所，該裁定送達時未獲會晤本人，由其受僱
    人楊玉華代為收受（見原審卷第34頁），依前開規定，應認
    已生送達之效力。因抗告人未於期限內依系爭補費裁定補繳
    裁判費，經原法院於同年7月26日以原裁定駁回其訴，並依
    法於同日公告（見原審卷第38頁），業經核閱原法院110年
    度訴字第614號卷宗無誤。抗告人雖以其因疫情進入三級且
    得知各法院採取分流上班及人員出入管制等因素，已於疫情
    趨緩後繳納云云。惟系爭補費裁定於同年6月2日送達，所定
    30日之補費期間固於同年7月1日屆滿，然該30日期間並非不
    變期間，抗告人於原法院裁定駁回其訴之前，尚可為補繳第
    一審裁判費之訴訟行為。又從該裁定不變期間屆滿至原法院
    裁定駁回抗告人之訴，仍有長達25日之期間可使抗告人補正
    繳費之義務。且中央疫情指揮中心雖於110年5月19日宣布全
    國進入疫情警戒第三級（見本院卷第19頁），然本件繳納裁
    判費方式係採多元化繳費方式（見原審卷第34頁），各級法
    院除應進行人流管制及暫緩開庭外，相關公務辦理並未停止
    ，抗告人非不得於駁回裁定前繳納裁判費，本件並無不可抗
    力情事。至抗告人雖於同年7月27日補繳裁判費（本院卷第1
    1頁），然已在原裁定駁回其訴並公告之後，則原裁定駁回
    其訴，與法相合，抗告人指摘原裁定不當，求予廢棄，為無
    理由，應予駁回。
四、據上論結，本件抗告為無理由，爰依民事訴訟法第495條之1
    第1項、第449條第1項、第95條、第78條，裁定如主文。
中　　華　　民　　國　　110 　年　　9 　　月　　14　　日
                  民事第五庭
                      審判長法  官  賴劍毅 
                            法  官  邱靜琪
                            法  官  洪純莉
正本係照原本作成。
本裁定除以適用法規顯有錯誤為理由外，不得再抗告。如提起再
抗告，應於收受送達後10日內委任律師為代理人向本院提出再抗
告狀。並繳納再抗告費新臺幣１千元。
中　　華　　民　　國　　110 　年　　9 　　月　　14　　日
　　　　　　　　　　　　　　書記官  魏汝萍